【裁判字號】    89,小上,43
【裁判日期】    890913
【裁判案由】    侵權行為損害賠償
【裁判全文】
臺灣臺南地方法院民事裁定  八十九年度小上字四三號
    上  訴  人  丙○○
    被上訴人    乙○○
                甲○○
右當事人間請求侵權行為損害賠償事件，上訴人對於中華民國八十九年八月七日本院台南
簡易庭八十九年度南小字第五四八號第一審判決提起上訴，本院裁定如左：
    主    文
上訴駁回。
第二審訴訟費用由上訴人負擔。
    理    由
一、按對於小額程序之第一審裁判之上訴，非以其違背法令為理由，不得為之，又上訴狀
    應記載上訴理由，並表明原判決所違背之法令及其具體內容，依訴訟資料可認原判決
    有違背法令之具體事實，民事訴訟法第四百三十六條之二十四第二項及第四百三十六
    條之二十五分別定有明文。且依同法第四百三十六條之三十二第二項準用同法第四百
    七十一第一項之規定，上訴狀未表明上訴理由者，上訴人應於提起上訴二十日內，提
    出理由書於原第二審法院；未提出者，毋庸命其補正，由原第二審法院以裁定駁回之
    。是當事人對於小額程序之第一審判決提起上訴，如依民事訴訟法第四百六十八條規
    定，以第一審判決有不適用法規或適用法規不當為理由時，其上訴狀或理由書應有具
    體之指摘，上訴狀如未依此項方法表明，亦應依同法第四百七十一條第一項之規定，
    遵期補正提出上訴理由書，否則其上訴即難認為合法。
二、本件上訴意旨略以：本件車禍之發生，上訴人並無過失，自不應負賠償責任，爰依法
    聲明上訴云云。
三、本件請求給付之訴訟標的金額為新台幣（下同）四萬五千七百元，在十萬元以下，自
    應適用民事訴訟法第四百三十六條之八小額訴訟程序之規定，則依同法第四百三十六
    之二十四第二項、第四百三十六條之二十五、第四百七十一條第一項規定，非以其違
    背法令為理由不得上訴，且須記載上訴理由，或於提起上訴後二十日內表明原判決所
    違背之法令及其具體內容，始合上訴程式。經查，本件上訴人於八十九年八月十六日
    對本院台南簡易庭所為之第一審判決提起上訴之上訴狀中，僅認其自身對該車禍之發
    生並無過失，不應令其負賠償責任，並未表明原審判決所違背之法令及其具體內容，
    依訴訟資料可認原判決有違背法令之事實，而上訴人於提起上訴後二十日亦未具狀表
    明原判決所違背之法令及其具體內容，與前揭上訴程式未合，是依前揭說明，本件上
    訴人之上訴為不合法，應予駁回。
據上論結，本件上訴為不合法，依民事訴訟法第四百三十六條之三十二第二項、第四百七
十一條第一項、第四百四十四條第一項前段、第九十五條、第七十八條，裁定如主文。
中      華       民       國     八十九     年      九      月    十三      日
                                    臺灣臺南地方法院民事第二庭
~B審判長法官  蔡美美
~B      法官  楊清益
~B      法官  張家瑛
右正本證明與原本無異。
本件不得抗告。
中      華       民       國     八十九     年      九      月    十五      日
~B      法院書記官  蔡蘭櫻


司法院資訊處製作；財團法人民間司法改革基金會備份。
